【裁判字號】    98,台上,4398
【裁判日期】    980806
【裁判案由】    違反毒品危害防制條例等罪
【裁判全文】
最高法院刑事判決            九十八年度台上字第四三九八號
上  訴  人  甲○○
上列上訴人因違反毒品危害防制條例等罪案件，不服台灣高等法
院高雄分院中華民國九十八年五月十二日第二審判決（九十八年
度上訴字第五六六號，起訴案號：台灣高雄地方法院檢察署九十
七年度毒偵字第七六九六號），提起上訴，本院判決如下：
    主  文
上訴駁回。
    理  由
一、施用第一級毒品部分
按不服地方法院之第一審判決而上訴者，須提出上訴書狀，並應
敘述具體理由，上訴書狀未敘述上訴理由者，應於上訴期間屆滿
後二十日內補提理由書於原審法院。逾期未補提者，原審法院應
定期間先命補正。但上訴書狀已敘述理由，惟所敘述者非屬具體
理由，則屬不符上訴之法定程式，由第二審法院以其上訴不合法
律上程式，判決駁回，不生定期命補正之問題，此觀刑事訴訟法
第三百五十條第一項、第三百六十一條、第三百六十二條及第三
百六十七條之規定自明。本件原判決以上訴人甲○○施用第一級
毒品案件，其上訴狀僅稱：第一審判決認定其於民國九十七年八
月五日下午五時許回溯二十四小時內施用海洛因一次，惟未詳究
其施用毒品時間與被查獲時間之間距為何，顯有未合云云。並非
依據卷內訴訟資料或提出新事證，指摘或表明第一審判決有何足
以影響判決本旨之不當或違法，而構成應予撤銷之具體事由，與
刑事訴訟法第三百六十一條第二項所稱「具體理由」，尚非相當
。因認其上訴違背法定要件，不經言詞辯論，逕行判決駁回，已
詳敘憑以認定之理由。從形式上觀察，並無違背法令之處。查第
一審判決依憑上訴人之自白、扣案之海洛因及高雄市立凱旋醫院
濫用藥物尿液檢驗報告等證據資料調查之結果，認定上訴人於九
十七年八月五日下午五時許採尿時回溯二十四小時內施用海洛因
一次，同日下午二時三十分許為警查獲，此項犯罪時間之記載，
已達於可得確定之程度，而無礙於犯罪同一性之辨別，自不得指
為違法。原判決予以維持，核無不合。上訴意旨，徒以原審未裁
定命其補正，遽認其上訴狀未敘述具體理由，而駁回上訴，顯屬
違法云云，指摘原判決不當，難認符合法定第三審上訴要件。其
此部分之上訴違背法律上之程式，應予駁回。
二、施用第二級毒品部分
刑事訴訟法第三百七十六條所列各罪之案件，經第二審判決者，
不得上訴於第三審法院。本件上訴人施用第二級毒品部分，原審
係依毒品危害防制條例第十條第二項論處罪刑，核屬刑事訴訟法
第三百七十六條第一款之案件。依首開說明，既經第二審判決，
自不得上訴於第三審法院，上訴人猶提起上訴，顯為法所不許，
應併予駁回。
據上論結，應依刑事訴訟法第三百九十五條前段，判決如主文。
中    華    民    國  九十八  年    八    月    六    日
                      最高法院刑事第十庭
                          審判長法官  花  滿  堂
                                法官  黃  正  興
                                法官  陳  東  誥
                                法官  林  錦  芳
                                法官  洪  昌  宏
      本件正本證明與原本無異
                                      書  記  官
中    華    民    國  九十八  年    八    月   十一   日
                                                      Q


司法院資訊處製作；財團法人民間司法改革基金會備份。
